【裁判字號】    90,毒抗,118
【裁判日期】    900430
【裁判案由】    撤銷停止戒治
【裁判全文】
臺灣高等法院高雄分院刑事裁定    九十年度毒抗字第一一八號
    抗  告  人
    即受處分人  甲○○
右抗告人因違反毒品危害防制條例案件，不服台灣高雄地方法院中華民國九十年二月
十九日裁定（九十年度毒聲第一０二七號）提起抗告，本院裁定如左：
    主  文
抗告駁回。
    理  由
一、本件抗告意旨略以：抗告人並未吸食安非他命，而抗告人於民國八十九年十二月
    間服用多種減肥藥凡舒寶（白色藥丸，該減肥藥均已吃完），是否有安非他命成
    分，未獲可知，為此不服原裁定提起抗告云云。
二、原裁定以：受處分人甲○○前因施用毒品案件，經台灣高雄地方法院以八十九年
    度毒聲字八五五一號裁定停止戒治，所餘期間並宣付保護管束，並於八十九年十
    一月二十二日出戒治所，惟受處分人竟於保護管束期間，有施用第二級毒品安非
    他命行為，其違反保護管束應遵守事項情節重大，依毒品危害防制條例第二十二
    條第二項之規定，撤銷停止戒治，令入戒治處所施以強制戒治。
三、經查抗告人即受處分人於保護管束期間之八十九年十二月十四日、九十年一月四
    日，依毒品危害防制條例第二十五條第一項規定，接受採尿檢驗，其尿液檢驗結
    果均判定有安非他命陽性反應，此有台灣檢驗科技股份有限公司八十九年十二月
    二十二日編號ＫＨ二０００Ｃ0000000號、九十年一月十六日編號ＫＺ0
    00000000000號尿液檢驗報告書共二份在卷可稽（見八十九年戒執護
    字第一九四０號影卷第三十六頁、第四十頁）。又按部分成藥之服食，可在尿液
    測試中產生偽陽性安非他命反應，但如用精密儀器分析，將可排除偽陽性之可能
    ，而得到正確答案，目前最常用之確認方法為氣相層析質譜儀，以該儀器作藥物
    及其代謝產物之定性及定量分析，幾乎不會有偽陽性反應產生，此有行政院國軍
    退除役官兵輔導委員會台北榮民總醫院八十三年四月七日（83）北總內字第三０
    五函文意旨可參，而本件前開驗尿結果認定，即係以ＧＣ／ＭＳ氣相層析／質譜
    儀法資為檢驗方法，依上開說明，應無錯誤之可能，且抗告人所陳其所服用之藥
    品均已用罄，則其是否確曾服用上開藥品及該藥品服用後是否尿液可能呈現安非
    他命陽性反應各情，已乏事證可供調查。是原審依法裁定撤銷停止戒治，並令入
    戒治處所施以強制戒治，經核並無不合，本件抗告意旨仍執前詞否認施用第二級
    毒品安非他命非行，為無理由，應予駁回。
據上論結，依刑事訴訟法第四百十二條，裁定如主文。
中    華    民    國      九十      年       四       月     三十   日
                              臺灣高等法院高雄分院刑事第六庭
                                  審判長法官  王憲義
                                        法官  陳啟造
                                        法官  張意聰
右正本證明與原本無異。
不得再抗告。
                                      書記官  林慧美
中    華    民    國      九十      年       五       月     二     日
                                                                    Ｄ


司法院資訊處製作；財團法人民間司法改革基金會備份。
